【裁判字號】    95,易,313
【裁判日期】    950922
【裁判案由】    竊盜
【裁判全文】
臺灣雲林地方法院刑事判決               95年度易字第313號
公  訴  人  臺灣雲林地方法院檢察署檢察官
被      告  甲○○
                    國民
                      押)
上列被告因竊盜案件，經檢察官提起公訴（95年度偵字第3284號
），由本院合議庭裁定進行簡式審判程序，由法官一人判決如下
：
    主      文
甲○○共同毀越門扇竊盜，累犯，處有期徒刑柒月。
    事實及理由
一、犯罪事實：
    甲○○前因違反毒品危害防制條例案件，經本院判處有期徒
    刑1 年2 月確定，於民國93年1 月9 日入監執行，93年12月
    31日假釋出獄，94年2 月16日假釋期滿未經撤銷假釋，視為
    已執行完畢。甲○○竟仍不知悔改，與乙○○（經本院判決
    公訴不受理確定）共同基於意圖為自己不法所有之犯意聯絡
    ，於95年6 月3 日14時許，相約前往雲林縣崙背鄉南陽村之
    松本超市前見面，同日14時30分許，再分別騎乘車號USZ-93
    9 號、NTM-126 號機車，前往雲林縣崙背鄉五魁村丙○○之
    農舍。乙○○先以不明方式破壞該農舍之鐵門的鎖頭之後，
    侵入該農舍（無故侵入建築物部分，未據告訴），與甲○○
    共同徒手竊取丙○○所有之電視機1 臺得手，再合力將該電
    視機放置在甲○○所騎乘之車號NTM-126 號機車之後座上，
    嗣經丙○○鄰居曾國權發現並以電話通知丙○○，丙○○再
    以電話告知乙○○：將電視機放回原處，否則將報警處理等
    語，乙○○與甲○○因恐遭警查獲遂將該電視機放回原處。
    嗣因丙○○仍報警處理，而查知上情。
二、認定犯罪事實所憑之證據及理由：
    (一)被害人丙○○於95年6月3日及95年9月11日之警詢筆錄。
    (二)證人曾國權於95年9月11日之警詢筆錄。
    (三)指認照片3張、現場照片4張及現場圖1張。
    (四)共同被告乙○○於95年6月7日之警詢筆錄。
    (五)被告甲○○於本院審理時坦承上開犯罪事實，並有被告甲○○之警詢筆錄可以佐證。
    被告甲○○之自白與相關證據均相符合，本件事證明確，被
    告甲○○之犯行應堪認定。
三、論罪科刑之理由：
    (一)行為後法律有變更者，適用行為時之法律，但行為後之法
      律有利於行為人者，適用最有利於行為人之法律，現行刑
      法第2 條第1 項定有明文。被告行為後，刑法業於94年1
      月7 日修正，於94年2 月2 日公布，並於95年7 月1 日施
      行。是本件被告行為後，法律已有變更。又參酌最高法院
      95 年5月23日第8 次刑事庭會議決議，現行刑法第2 條第
      1 項之規定，係規範行為後法律變更所生新舊法律比較適
      用之準據法，於新刑法施行後，應適用新刑法第2 條第1
      項之規定，綜其全部罪刑之結果，而為「從舊從輕」之比
      較。本案關於新舊法比較及法律之適用，均詳如附表所示
      。
    (二)被告甲○○所為，係犯刑法第321 條第1 項第2 款之毀越
      門扇竊盜罪。
    (三)被告甲○○與乙○○間，有犯意聯絡及行為分擔，為共同
      正犯。
    (四)又被告甲○○構成累犯之理由，亦詳如附表所示。被告甲○○為累犯，應依修正前刑法第47條加重其刑。
    (五)本院審酌被告甲○○前有違反肅清煙毒條例、毒品危害防
      制條例之犯行，有臺灣高等法院被告前案紀錄表1 份在卷
      可參。被告甲○○素行不良，因朋友乙○○邀集，共同為
      上開竊盜犯行，然犯後主動將電視機返還被害人，被害人
      所受損害不大，亦表示不願對被告甲○○、乙○○提出告
      訴；被告甲○○犯後坦承犯行，犯後態度良好，具有悔意
      等一切情狀，量處如主文所示之刑。
四、適用之法律：
    依刑事訴訟法第299 條第1 項前段、第273 條之1 第1 項，
    刑法第2 條第1 項前段，第28條、第321 條第1 項第2 款、
    第47條（修正前），判決如主文。
中    華    民    國    95    年    9     月    22    日
                  刑事第五庭    法  官  楊  欣  怡
以上正本證明與原本無異。
如不服本判決，應於判決送達後10日內，向本院提出上訴狀。
                                書記官  洪  秀  虹
中    華    民    國    95    年    9     月    22    日
附錄法條：
中華民國刑法第321條
犯竊盜罪而有左列情形之一者，處6 月以上、5 年以下有期徒刑
：
一  於夜間侵入住宅或有人居住之建築物、船艦或隱匿其內而犯
    之者。
二  毀越門扇、牆垣或其他安全設備而犯之者。
三  攜帶兇器而犯之者。
四  結夥三人以上而犯之者。
五  乘火災、水災或其他災害之際而犯之者。
六  在車站或埠頭而犯之者。
前項之未遂犯罰之。
附表：
┌────────┬────────┬────────┬──────────┐
│法        條    │修正前規定      │修正後規定      │新舊法之適用        │
├────────┼────────┼────────┼──────────┤
│刑法第28條      │二人以上共同實施│二人以上共同實行│(一)適用新法。        │
│共同正犯        │犯罪之行為者，皆│犯罪之行為者，皆│(二)新法僅作定義上之修│
│                │為正犯。        │為共犯。        │  正，僅作定義修正，│
│                │                │                │  使適用更為明確，非│
│                │                │                │  法律變更，自不生，│
│                │                │                │  新舊法比較問題，無│
│                │                │                │  現行刑法第2 條第1 │
│                │                │                │  項之適用，應適用新│
│                │                │                │  法。              │
├────────┼────────┼────────┼──────────┤
│刑法第47條      │受有期徒刑之執行│受徒刑之執行完畢│(一)適用舊法。        │
│累犯            │完畢，或受無期徒│，或一部之執行而│(二)被告前因施用案件，│
│                │刑或有期徒刑一部│赦免後，五年以內│  於94年1 月5 日經本│
│                │之執行而赦免後，│故意再犯有期徒刑│  院以92年度訴字第38│
│                │五年以內再犯有期│以上之罪者，為累│  0 號判決判處有期徒│
│                │徒刑以上之罪者，│犯，加重本刑至二│  刑1 年2 月確定，於│
│                │為累犯，加重本刑│分之一。第98條第│  93年1 月9 日入監服│
│                │至二分之一。    │2 項關於因強制工│  刑，93年12月31日假│
│                │                │作處分之執行完畢│  釋出監，至94年2 月│
│                │                │或一部之執行而免│  16日縮刑期滿，未經│
│                │                │除後，五年以內故│  撤銷假釋，以執行完│
│                │                │意再犯有期徒刑以│  畢論，有臺灣高等法│
│                │                │上之罪者，以累犯│  院被告前案紀錄表在│
│                │                │論。            │  卷可稽，被告於有期│
│                │                │                │  徒刑執行完畢後，5 │
│                │                │                │  年以內再故意犯本件│
│                │                │                │  有期徒刑以上之罪，│
│                │                │                │  不論依修正前之刑法│
│                │                │                │  第47條，或修正後之│
│                │                │                │  刑法第47條第1 項之│
│                │                │                │  規定，均構成累犯，│
│                │                │                │  修正後刑法第47條非│
│                │                │                │  較有利於被告，依刑│
│                │                │                │  法第2 條第1 項前段│
│                │                │                │  規定，依修正前刑法│
│                │                │                │  第47條規定，論以累│
│                │                │                │  犯，加重其刑。    │
└────────┴────────┴────────┴──────────┘


司法院資訊處製作；財團法人民間司法改革基金會備份。
